【裁判字號】    92,交易,568
【裁判日期】    921202
【裁判案由】    過失傷害
【裁判全文】
臺灣臺北地方法院刑事判決                        九十二年度交易字第五六八號
    公  訴  人  臺灣臺北地方法院檢察署檢察官
    被      告  乙○○
右列被告因過失傷害案件，經檢察官聲請簡易判決處刑（九十二年度調偵字第四四五
號），本院台北簡易庭受理後（受理案號為九十二年度北交簡字第一九七八號），認
不宜以簡易判決處刑，移送前來適用通常程序審理，被告於準備程序時為有罪之陳述
，本院合議庭裁定由受命法官獨任進行簡式審判程序判決如左：
    主  文
乙○○因過失傷害人，處拘役參拾日，如易科罰金以參佰元折算壹日。
    事  實
一、乙○○於民國九十一年十月二十七日凌晨零時十分許，駕駛車號七Ａ—二七七五
    號自小客車，沿台北市○○路一七○巷西往東行駛，行經台北市○○路一七○巷
    與松江路之無號誌交岔路口時欲右轉駛入松江路，原應注意車輛行駛至交岔路口
    ，轉彎車應暫停讓直行車先行，而依當時天候陰、夜間但有照明、路面無缺陷、
    無障礙物、視距良好，並無不能注意之情事，適有甲○○騎乘車號ＡＲＳ—二七
    ○號重機車沿台北市○○路北往南方向直行亦駛近該路口，乙○○疏未注意前開
    機車之動態即貿然右轉，甲○○亦於行經該路口時疏未注意車前狀況且未減速慢
    行，兩車因而在該路口內發生碰撞，致甲○○人車倒地，受有胸部挫傷、右小腿
    及足部擦傷等傷害。乙○○於肇事後未被有偵查犯罪職權之機關或公務員發覺前
    ，即主動向據報到場處理之台北市政府警察局中山分局交通分隊警員坦承肇事接
    受裁判。
二、案經甲○○訴由臺灣臺北地方法院檢察署檢察官偵查聲請簡易判決處刑，嗣經本
    院合議庭裁定由受命法官獨任進行簡式審判。
    理  由
一、訊據被告乙○○對於右揭犯罪事實已供承不諱，核與告訴人甲○○針對本件事故
    發生經過之陳述相符，並有道路交通事故調查報告表、道路交通事故補充資料表
    、交通事故談話紀錄表及現場照片等件在卷可資佐證。告訴人因本件事故受有如
    事實欄所載之傷害，亦有馬偕紀念醫院醫院出具之診斷證明書附卷可稽。按汽車
    行駛至交岔路口，轉彎車應讓直行車先行，道路交通安全規則第一百零二條第一
    項第六款定有明文，被告為已考領駕照之駕駛人，對此實難諉稱不知，而依卷附
    道路交通事故調查表所載，事發當時天候陰、夜間但有照明、路面無缺陷、無障
    礙物、視距良好，並無不能注意之情事，被告竟於駕車右轉前未注意松江路上人
    車動態，疏未禮讓由告訴人騎乘之直行機車先行即貿然右轉而肇事，伊對本件事
    故之發生為有過失，至為明確，台北市車輛行車事故鑑定委員會對此亦為相同認
    定，有該會九十二年七月十四日北鑑審字第○九二三○二○五○○○號鑑定意見
    書附卷可參（調偵字卷第六至十一頁參照）。又告訴人當日雖騎乘機車直行，於
    通過肇事交岔路口時享有優先通行之路權，惟仍應注意車前狀況，且於行經該無
    號誌路口時，亦應遵循道路交通安全規則第九十三條第一項第三款之規定，減速
    慢行並作隨時停車之準備。告訴人於本院審理時坦認：其於行經該路口時僅注視
    前方，未注意松江路一七○巷內是否有車駛出，亦未減速慢行；其於本件事故發
    生前並未發現被告之車，係聽見碰撞聲後方開始踩煞車等語（本院九十二年十一
    月十八日審判筆錄第三、四頁參照），是以告訴人對本件事故同有未注意車前狀
    況，及行經無號誌路口未減速慢行之過失。被告另指稱告訴人當日車速甚快，告
    訴人雖堅稱事發前其行車速率約僅有時速四十公里，然觀諸道路交通事故調查報
    告表所載，告訴人之機車在現場留有四點四公尺之煞車痕及三點七公尺之刮地痕
    ，且該機車最終停止位置更在被告之車南方，凡此均顯示告訴人當日車速非緩，
    惟其是否超速行駛，則尚難遽予認定，應予說明。本件事故之肇致，告訴人雖同
    有過失，然被告之過失責任尚未能因此而告解免。又被告之過失行為與告訴人因
    本件事故所受傷害間，有相當因果關係。綜上，本件事證明確，被告犯行堪予認
    定，應依法論科。
二、核被告所為，係犯刑法第二百八十四條第一項前段之過失傷害罪。被告於肇事後
    未被有偵查犯罪職權之機關或公務員發覺前，即主動向據報到場處理之台北市政
    府警察局中山分局交通分隊警員坦承肇事，有警製自首調查表在卷可參，為對於
    未經發覺之罪自首而接受裁判，應依刑法第六十二條前段規定減輕其刑。爰審酌
    被告之過失情節及告訴人所受傷勢均非屬嚴重、被告犯後坦認犯行，態度尚稱良
    好、告訴人對本件肇事亦同有過失及被告迄未賠償告訴人所受損害等各項情狀，
    量處如主文所示之刑，並諭知易科罰金之折算標準，以資懲儆。
據上論斷，依刑事訴訟法第四百五十二條、第二百七十三條之一第一項、第二百九十
九條第一項前段，刑法第二百八十四條第一項前段、刑法第六十二條前段、第四十一
條第一項前段，罰金罰鍰提高標準條例第一條前段、第二條，判決如主文。
本案經檢察官蔡秋明到庭執行職務
中      華      民      國      九十二    年     十二     月     二     日
                                      臺灣臺北地方法院交通法庭
                                          法  官  陳婷玉
右正本證明與原本無異。
如不服本判決，應於判決送達後十日內，向本院提出上訴狀。
                                          書記官  陳弘文
中      華      民      國      九十二    年     十二     月     二     日
附錄本案所犯法條全文：
中華民國刑法第二百八十四條
(過失傷害罪)
因過失傷害人者，處六月以下有期徒刑、拘役或五百元以下罰金，致重傷者，處一年
以下有期徒刑、拘役或五百元以下罰金。
從事業務之人，因業務上之過失傷害人者，處一年以下有期徒刑、拘役或一千元以下
罰金，致重傷者，處三年以下有期徒刑、拘役或二千元以下罰金。


司法院資訊處製作；財團法人民間司法改革基金會備份。
